臺灣臺北地方法院刑事判決　　　　　　　　　　　　　八十九年度易字第五二六號
　　公　訴　人　臺灣臺北地方法院檢察署檢察官
　　被　　　告　子○○
　　選任辯護人　黃銘照
　　　　　　　　李慧芬
　　被　　　告　丙○○
　　　　　　　　丁○○
　　　　　　　　戊○○
　　　　　　　　甲○○
　　　　　　　　乙○○
　　　　　　　　壬○○
右被告等因賭博案件，經檢察官提起公訴（八十九年度偵字第一八七二號、第一八七
三號），本院判決如左：
    主  文
子○○共同以賭博為常業，處有期徒刑陸月，如易科罰金，以參佰元折算壹日。扣案
如附表所示之物均沒收。
丙○○、丁○○、戊○○、甲○○、乙○○共同以賭博為常業，各處有期徒刑參月，
如易科罰金，均以參佰元折算壹日。扣案如附表所示之物均沒收。
壬○○無罪。
    事  實
一、子○○分別於民國八十八年十一月二十日、同年十二月初，以每月新臺幣（下同
    ）五萬元、六萬六千元之代價，向不知情之楊奇芳、不詳姓名之屋主承租位於臺
    北市○○○路○段一二二之十號Ｃ、Ｄ棟之房屋，並將上開二戶住家，其中一戶
    以鐵捲門封死，僅留另一戶出入，兩戶間另以衣櫥藏置暗門供過濾完畢之人進入
    ，經營「蘇比克灣俱樂部」，並自八十九年一月三日起，以前揭公眾得出入之場
    所充作賭博場所，擺設電腦賓果檯為賭博機具，且自斯時起，各以三至四萬元不
    等之薪資，僱用丙○○、丁○○、戊○○、甲○○、乙○○等人，乃渠等間竟意
    圖營利，並基於共同常業賭博之犯意聯絡及行為分擔，由丙○○擔任媒介及過濾
    賭客之工作，丁○○、戊○○在外場把風，甲○○則負責會計工作，乙○○則負
    責總務並任現場負責人，共同以上開電腦賓果之賭博機具與不特定人賭博財物，
    並均以此為常業，恃此為生；而賭博之方法，則由賭客在該賓果機具上選取號碼
    盤自由下注，每盤得下注一百元至一千元不等，子○○則以電腦驅動賓果檯由下
    方鼓風機吹出一號至七十五號彩球，並由電腦為賭客計算是否連線中獎，倘若中
    獎則由子○○賠付九十倍之下注金額，以此不特定之機率與賭客對賭，子○○並
    在前揭處所樓梯間、玄關處大量裝設錄影鏡頭及針孔攝影機，以逃避警方取締，
    並將部分監視器裝設至同棟七樓租住處監視。迄八十九年一月八日凌晨一時卅分
    許，為警查獲子○○、丙○○、丁○○、戊○○、甲○○、乙○○等六人，賭客
    則由暗藏之牆洞倉皇逃逸，現場並扣得子○○所有供賭博所用及預備供賭博所用
    之監視器廿四臺、彩色監看電視器十臺、針孔攝影機八臺、電腦顯示器廿三臺、
    、電腦主機廿五臺、大型賓果開獎機一臺、號碼球七十五粒、數字鍵盤廿五個、
    控球機一臺、數據機一臺、印表機一臺、分辨器三臺、轉接器二臺、電腦鍵盤二
    個、蘇比克灣貴賓卡已使用廿二枚、未使用八百四十一枚、計分表二本（起訴書
    誤載為一本）、寄存單四本、洗分表二十本（起訴書誤載為三百四十七張）、開
    分表十五本（起訴書誤載為一百四十一張）。
二、案經臺北市政府警察局大安分局報請台灣台北地方法院檢察署檢察官偵查起訴。
    理  由
甲、被告子○○、丙○○、丁○○、戊○○、甲○○、乙○○等六人有罪部分：
一、右揭事實，業據被告子○○、丙○○、丁○○、戊○○、甲○○、乙○○等六人
    於警訊及偵查中自白不諱（見八十九年一月八日訊問筆錄，附於台灣台北地方法
    院八十九年度偵字第一八七二號偵查卷），且依證人庚○○即案發時前往現場查
    緝之警員於本院調查中所供，該處桌椅前有煙蒂在煙灰缸內、便當還有溫度、飲
    料喝一半，並有檳榔渣在地上（見本院八十九年三月二十七日訊問筆錄），顯見
    查獲當時確有人在其內賭博，嗣聞警赴現場始循預留之出口逃逸；此外，尚有被
    告子○○所有供賭博所用及預備供賭博所用之監視器廿四臺、彩色監看電視器十
    臺、針孔攝影機八臺、電腦顯示器廿三臺、電腦主機廿五臺、大型賓果開獎機一
    臺、號碼球七十五粒、數字鍵盤廿五個、控球機一臺、數據機一臺、印表機一臺
    、分辨器三臺、轉接器二臺、電腦鍵盤二個蘇比克灣貴賓卡已使用廿二枚、未使
    用八百四十一枚、計分表二本、寄存單四本、洗分表二十本、開分表十五本、員
    工上班打卡九張、員工上班記事簿一本及賓果遊戲海報四大張扣案，現場及相關
    證物照片一冊，錄影帶二卷、租賃契約書影本一份在卷足資佐證，足見被告子○○等六人前開自白之內容與事實相符。至於被告子○○、丙○○、丁○○、戊○○、甲○○、乙○○等六人於本院調查中雖均翻異前詞，且均否認警訊自白之任
    意性，並均辯稱，案發時賓果機器因千禧年時序關係，賓果機器不能運轉，亦無
    客人前來賭博云云；惟查：被告子○○等六人涉犯前揭罪行，業經渠等於檢察官
    偵訊中自白在卷（見同上偵卷，八十九年一月八日訊問筆錄），此部分自白之任
    意性渠等既無爭執，則被告子○○等六人於本院調查中空言翻異前詞，已難盡信
    。且本院庭訊中經傳訊前往案發地點查緝並製作筆錄警員到庭作證，經質之證人
    癸○○證稱，伊沒有夜間疲勞訊問被告，他們是在自由意識下供述；詰之證人劉
    逸諭亦證稱，筆錄從頭到尾被告都有看過，也沒有疲勞訊問，被告是在自由意識
    下供述簽章的；另證人己○○亦供證，有買早餐給被告他們吃，總務有帳可查（
    均參見本院八十九年三月二十七日訊問筆錄）；又本院調查中經當庭勘驗警訊錄
    音帶，有關警訊筆錄記載之內容均與錄音帶內容相符，且警員訊問時並無恐嚇口
    吻等情，復有勘驗筆錄一份在卷可按，足見被告子○○等六人有關警訊筆錄非出
    於任意性供述之辯解，尚難採信；另本院庭訊中雖證人辛○○即案發前曾在上址
    施作木工之人到庭證稱，伊大約在八十八年十二月中旬前往子○○租屋處施作木
    工，八十九年一月六日伊還有在那裡施工，當時並無看見有客人在那裡消費，而
    伊施工時間，早上八時至十二時，下午至四時、五時止，晚上不上班等語；按上
    開證人固然證述其施作木工期間，並未看見有客人前來消費，惟其施作木工之時
    間，既非在夜間，是其對於被告子○○等人有無於夜間從事對賭之行為，自無法
    得知，此部分自難為被告等人有利之證據；此外，被告子○○雖請求本院勘驗扣
    案之電腦機具以判斷機器已因千禧時序無法使用云云；惟該機器於案發時仍可操
    作使用一節，迭經前往案發現場查緝之警員庚○○到庭供述綦詳（見本院八十九
    年三月二十七日訊問筆錄）；且機器經扣案迄今已有二年之久，期間既未有如正
    常機器之保管及維護，零件堪用之程度及能否恢復機器當時之原貌及功能，均顯
    有疑義，是本院審酌前開證人既在案發現場已實際操作上開機器，確認該機器可
    供對賭之營利使用下，自無另行勘驗之必要。是被告子○○等六人，前開翻異之
    供述，均為事後卸責之詞，不足採信，本件事證已臻明確，被告子○○等六人犯
    行均堪以認定，應予以依法論科。
二、按被告子○○購買價值數百萬元之電腦設備、賓果機檯，並聘用被告丙○○、丁○○、戊○○、甲○○、乙○○等人，負責相關賭博業務之分工，且尚一次租用
    二間臺北市大安區○○○路頂好商圈之房屋，打通二戶隔間後，其中一間以販售
    電腦設備偽裝，另一間則將出入門戶封死，並在其內預留伏匍爬行之牆洞預防警
    方查緝時逃匿，又裝設大量監視器（其中之一甚至接通該大樓唯一之電梯監視器
    ）使能預警；參以被告子○○於警訊中亦自承每日平均營業額約十八萬至三十萬
    元等語，尤足見其等係以經營反覆同種類之賭博行為為目的之職業性犯罪，具常
    業犯性質無訛。被告子○○等六人雖均否認有常業犯罪，被告丙○○並提出斯時
    尚有其他工作之在職證明，惟依前述，上開賭博之機具規模及設備，已達於職業
    性犯罪之態樣之一，縱被告等人同時兼操其他工作，自仍無礙於其等係以賭博為
    常業之認定。另被告子○○等六人行為後，刑法第四十一條業已修正，並於九十
    年一月十日經總統公布，於九十年一月十二日生效，茲比較新舊法文修正之結果
    ，其中原舊法第四十一條「犯最重本刑為三年以下有期徒刑以下刑之罪，而受六
    月以下有期徒刑或拘役之宣告，因身體、教育、職業或家庭之關係，執行顯有困
    難，得以一元以上三元以下折算一日，易科罰金」之規定，已經修正之新法擴大
    得易科罰金之範圍，凡「所犯最重本刑為五年以下有期徒刑之罪」，符合前開與
    舊法相同之其他要件下，即得易科罰金，是適用新法即對被告原所犯最重本刑為
    有期徒刑五年以下之罪者，使其有易科罰金之適用，對被告而言，自較有利，依
    刑法第二條第一項前段之規定，即應適用裁判時之新修正刑法第四十一條第一項
    前段規定為易科罰金之諭知。是核被告子○○、丙○○、丁○○、戊○○、甲○○、乙○○等六人所為，均係犯刑法第二百六十七條常業賭博罪。渠等間互有犯
    意之聯絡及行為之分擔，應論以共同正犯。爰審酌被告子○○經營賭博場所，規
    模頗大，危害社會善良風俗甚鉅，惟其經營期間尚短，犯後開庭態度良好；另被
    告丙○○、丁○○、戊○○、甲○○、乙○○等五人，年輕識淺，為謀職而誤入
    歧途，及渠等犯罪之動機、目的、手段等一切情狀，各量處如主文所示之刑，並
    均諭知易科罰金之折算標準。另扣案之電腦顯示器廿三臺、電腦主機廿五臺、大
    型賓果開獎機一臺、號碼球七十五粒、數字鍵盤廿五個、控球機一臺、數據機一
    臺、印表機一臺、分辨器三臺、轉接器二臺、電腦鍵盤二個，均為當場賭博之器
    具，依刑法第二百六十六條第二項沒收之；至於監視器廿四臺、彩色監看電視器
    十臺、針孔攝影機八臺、蘇比克灣貴賓卡已使用廿二枚、未使用八百四十一枚、
    計分表二本、寄存單四本、洗分表二十本、開分表十五本，因均為供犯罪所用或
    預備犯罪用之物，且俱屬被告子○○所有，業據其供明在卷，併依刑法第三十八
    條第一項第二款宣告沒收；此外，扣案之員工上班打卡表九張、員工上班記事簿
    一本及賓果遊戲海報四大張，因並非直接供賭博所用或因賭博所得之物，僅係證
    物性質，不宜宣告沒收，併予敘明。
乙、被告壬○○無罪部分
一、公訴意旨另以：被告壬○○與子○○、丙○○、丁○○、戊○○、甲○○、乙○○等七人（上開六人，另為有罪判決，理由如前述）共同意圖營利，並基於概括
    之犯意，自八十九年一月三日起，由子○○斥資在臺北市○○○路○段一二二之
    十號十一樓Ｃ、Ｄ座（實質上為二戶住家，其中一戶以鐵捲門封死，僅留另一戶
    出入，兩戶間另以衣櫥藏置暗門供過濾完畢之人進入）處，經營「蘇比克灣俱樂
    部」，並在前揭公眾得出入之場所充作賭博場所，擺設電腦賓果檯為賭博機具，
    子○○並推由丙○○擔任媒介及過濾賭客之工作，丁○○、戊○○在外場把風，
    甲○○、壬○○二人則負責會計工作，乙○○則負責總務並任現場負責人，賭客
    得選取號碼盤自由下注，每盤得下注一百元至一千元不等，子○○等七人則以電
    腦驅動賓果檯由下方鼓風機吹出一號至七十五彩球，並由電腦為賭客計算是否連
    線中獎，倘若中獎則由子○○賠付九十倍之下注金額，以此不特定之機率與賭客
    對賭，子○○並在前揭處所樓梯間、玄關處大量裝設錄影鏡頭及針孔攝影機，以
    逃避警方取締，並將部分監視器裝設至同棟七樓租住處監視，七人以之為常業，
    賴以為生。迄八十九年一月八日凌晨一時卅分許，為警查獲子○○、丙○○、丁○○、戊○○、甲○○等六人，賭客則由暗藏之牆洞倉皇逃逸，現場並扣得子○○所有供賭博所用及預備供賭博所用之監視器廿四臺、彩色監看電視器十臺、針
    孔攝影機八臺、電腦顯示器廿三臺、電腦主機廿五臺、大型賓果開獎機一臺、號
    碼球七十五粒、數字鍵盤廿五個、控球機一臺、數據機一臺、印表機一臺、分辨
    器三臺、轉接器二臺、電腦鍵盤二個蘇比克灣貴賓卡已使用廿二枚、未使用八百
    四十一枚、計分表二本、寄存單四本、洗分表二十本、開分表十五本、員工上班
    打卡表九張、員工上班記事簿一本及賓果遊戲海報四大張，因認被告壬○○亦涉
    有刑法第二百六十七條常業賭博罪嫌云云。
二、按犯罪事實應依證據認定，無證據不得推定其犯罪事實；又不能證明被告犯罪者
    ，應諭知無罪之判決，刑事訴訟法第一百五十四條、第三百零一條第一項分別定
    有明文。又事實之認定，應憑證據，如未能發現相當證據，或證據不足以證明，
    自不能以推測或擬制之方法，為裁判基礎；且認定不利於被告之事實須依積極證
    據，苟積極證據不足為不利於被告事實之認定時，即應為有利於被告之認定；另
    認定犯罪事實所憑之證據，雖不以直接證據為限，間接證據亦包括在內，然而無
    論直接證據或間接證據，其為訴訟上之證明，須於通常一般之人均不致有所懷疑
    ，而得確信其為真實之程度者，始得據為有罪之認定，倘其證明尚未達到此一程
    度，而有合理之懷疑存在而無從使事實審法院得有罪之確信時，即應由法院為諭
    知被告無罪之判決。最高法院四十年台上字第八六號、三十年台上字第八一六號
    、七十六年台上字第四九八六號判例可資參照。
三、本件公訴人認被告壬○○涉有刑法第二百六十七條之常業賭博罪嫌，無非係以被
    告壬○○於警訊中自白之供述及上開扣案證物等為其主要論據。訊據被告壬○○
    堅詞否認有何前開常業賭博之犯行，辯稱：伊到案發地點應徵工作，被告子○○
    聘僱伊，並叫伊隔天去上班，而應徵當天叫伊先打卡，但那次打卡不是伊自己打
    的，八十九年一月六日，伊沒有去上班，因母親叫伊不要去等語。經查：被告壬○○確有前往被告子○○經營之「蘇比克灣俱樂部」應徵工作，但從未實際在該
    處上班等情，迭經同案被告子○○、甲○○於本院審理中供述甚詳；且本院調查
    中另質之證人張小珍即被告壬○○之母親亦到庭證稱，被告壬○○告知伊去應徵
    蘇比克灣工作，伊告訴她不能去工作，因為那是不合法的行業，而壬○○聽伊的
    話，就沒有去工作，至於伊知道她沒有去工作，是因為伊和她住在一起，伊上班
    會和她聯絡等語（見本院八十九年五月一日訊問筆錄）；依上開共同被告之供述
    及證人之證詞，尤足見被告壬○○於警訊中自白有在八十九年一月六日前往「蘇
    比克灣」上班一節，顯與實情不符，尚難僅憑其警訊中有瑕疵之自白及扣案之證
    物，遽認其有公訴人指述之犯行。此外，本院復查無其他積極證據足認被告壬○○有公訴人所指之常業賭博犯行，本件不能證明被告壬○○犯罪，揆依首開說明
    ，自應為依法為無罪之諭知。
丙、被告壬○○經合法傳喚無正當理由不到庭，因本院認其涉犯上開罪嫌部分應為無
    罪之諭知，爰不待其陳述，逕行判決。
據上論斷，應依刑事訴訟法第二百九十九條第一項前段、第三百零一條第一項、第三
百零六條，刑法第二條第一項前段、第二十八條、第二百六十七條、第二百六十六條
第二項、修正後之第四十一條第一項前段、第三十八條第一項第二款，罰金罰鍰提高
標準條例第一條前段、第二條，判決如主文。
本案經檢察官蔡名堯到庭執行職務
中    華    民    國        九十一       年     三      月    二十九    日
                                      臺灣臺北地方法院刑事第七庭
                                          法  官  蔡  世  祺
右正本證明與原本無異
如不服本判決應於送達後十日內向本院提出上訴狀
                                          書記官  李  文  椿
中    華    民    國        九十一       年     三      月    二十九    日
附錄論罪科刑法條：刑法第二百六十七條
以賭博為常業者，處二年以下有期徒刑，得併科一千元以下罰金。
附表：
監視器貳肆臺彩色監看電視器壹拾臺針孔攝影機捌臺電腦顯示器貳拾參臺
電腦主機貳拾伍臺大型賓果開獎機壹臺號碼球柒拾伍粒數字鍵盤貳拾伍個控
球機壹臺數據機壹臺、印表機壹臺、分辨器參臺、轉接器貳臺、電腦鍵盤貳個、蘇
比克灣貴賓卡已使用貳拾貳枚、未使用捌佰肆拾壹枚、計分表貳本、寄存單肆本、洗
分表貳拾本、開分表壹拾伍本。
